台灣台中地方法院民事裁定          100年度消債更字第97號
聲請人      徐國修
即債務人              號5樓之.
代  理  人  林期    律師
相對人      國泰世華商業銀行股份有限公司
即債權人
法定代理人  汪國華
相對人      第一商業銀行股份有限公司
即債權人
法定代理人  蔡慶年
相對人      台新國際商業銀行股份有限公司
即債權人
法定代理人  蔡榮棟
相對人      兆豐國際商業銀行股份有限公司
即債權人
法定代理人  蔡友才
代  理  人  李維倫
相對人      臺灣新光商業銀行股份有限公司
即債權人
法定代理人  李增昌
相對人      遠東國際商業銀行股份有限公司
即債權人
法定代理人  洪信德
相對人      永豐商業銀行股份有限公司
即債權人
法定代理人  邱正雄
相對人      中國信託商業銀行股份有限公司
即債權人
法定代理人  辜濂松
上列當事人聲請消費者債務清理事件，本院裁定如下：
    主    文
債務人徐國修自中華民國100年9月14日16時起開始更生程序。
保全處分之聲請駁回。
    理    由
一、按債務人不能清償債務或有不能清償之虞，且無擔保或無優
    先權之債務總額未逾新臺幣1200萬元者，於法院裁定開始清
    算程序或宣告破產前，得向法院聲請更生；又法院開始更生
    程序之裁定，應載明其年、月、日、時，並即時發生效力，
    消費者債務清理條例第3條、第42條第1項、第45條第1項分
    別定有明文。
二、本件聲請人即債務人聲請意旨略以：聲請人前與最大債權銀
    行協商，債權人提出180期，利率年息8%，每月須清償5,374
    元，惟聲請人因無法負擔而協商不成立。聲請人目前於保全
    公司任職，每月薪資約2萬餘元，須負擔房租及生活必要支
    出約13,814元，另聲請人患有糖尿病、高血壓、高血脂及痛
    風等病，每月須自費支出醫療費用8,000元，扣除上述費用
    後，實已無力清償債務，爰請求准予裁定開始更生等語。
三、經查：聲請人即債務人非從事營業活動之人，所積欠債務未
    逾1200萬元暨其前與於消費者債務清理條例施行後，曾與最
    大債權銀行協商債務清償方案不成立，聲請人已無法清償債
    務等情，業據提出財產及收入狀況說明書、債權人清冊、財
    政部臺灣省中區國稅局98年、99年綜合所得稅各類所得資料
    清單、財產歸屬資料清單、前置協商不成立通知書等為據；
    次查債務人現任職於俊邦保全股份有限公司，薪資約2萬
    5千餘元，須負擔房租、必要生活費用及醫療費用，亦有薪
    資證明、生活必要支出清單、房屋租賃契約、診斷證明書等
    在卷可按。從而，債務人主張其無法清償債務等語，應堪採
    信。
四、綜上，聲請人請求依消費者債務清理條例裁定准予更生，揆
    諸前揭規定，核無不合，應予准許，爰裁定如主文。
五、至於保全處分部分，因本件既經准予更生，則債權人非依更
    生程序不得行使權利，自無依保全處分再予限制之必要。從
    而，債務人請求保全處分，核無必要，應予駁回。
中    華    民    國   100    年    9     月    14    日
                        臺灣臺中地方法院民事庭
                              法  官  陳文爵
上為正本係照原本作成
本件不得抗告
本裁定已於100年9月14日下午16時公告。
中    華    民    國   100    年    9     月    14    日
                              書記官   詹世洲